【裁判字號】    89,易,620
【裁判日期】    890614
【裁判案由】    傷害等
【裁判全文】
臺灣臺北地方法院刑事判決                          八十九年度易字第六二號
    公  訴  人  臺灣臺北地方法院檢察署檢察官
    被      告  甲○○
                乙○○
    共同選任    蘇漢祥
    辯  護人
右列被告因傷害等案件，經檢察官提起公訴（八十八年度偵字第一四一三五號），本
院判決如左：
    主  文
甲○○共同傷害人之身體，處有期徒刑陸月，如易科罰金以參佰元折算壹日。
乙○○共同連續以加害財產之事恐嚇他人，致生危害於安全，處有期徒刑陸月，如易
科罰金以參佰元折算壹日。
    事  實
一、甲○○及乙○○係頂磊營造有限公司（以下簡稱頂磊公司）之股東，於民國八十
    七年十二月間，經由紀乃柏（已由檢察官另為不起訴處分）仲介，頂磊公司承攬
    丙○○所經營位於台北市○○○路○段四十一號之雙囍門餐廳裝潢工程。嗣於裝
    潢工程完工後，丙○○認頂磊公司之施工，收尾有瑕疵及浮報工程款項等情事，
    而不願給付工程尾款，甲○○與乙○○為收取工程尾款，竟共同基於恐嚇之概括
    犯意，先後於八十八年五月十日及二十四日下午四時許，至雙囍門餐廳以加害財
    產之事，向丙○○恫嚇稱：「一定要收取工程尾款，否則讓店開不成，叫兄弟站
    在店門外及砸店」等語，均使丙○○心生畏懼，致生危害於安全；而於同年月二
    十九日上午十時許，餐廳員工陳靜儀復接獲不詳姓名之人以電話恫稱：「找老闆
    要錢，若不還錢，明日晚間要來砸店」等語，甲○○隨即於同年月三十一日晚上
    十一時四十八分許，基於共同傷害之犯意，夥同一名真實姓名不詳之成年男子（
    以下簡稱不詳男子）至餐廳，由甲○○在外等候，該不詳男子進入餐廳中，要求
    丙○○交出今日營業額不成，即持不明鈍器一把往丙○○頭上敲擊，並揚稱：「
    工程尾款一定要拿到，這只是教訓」等語，使丙○○受有頭部外傷合併二處裂傷
    之傷害。
二、案經被害人丙○○告訴暨台北市政府警察局中山分局報告臺灣臺北地方法院檢察
    署檢察官偵查起訴。
    理  由
一、訊據被告甲○○、乙○○矢口否認有於右揭時、地對丙○○恐嚇及傷害之犯行，
    被告甲○○辯稱：其去過雙囍門餐廳二次，是和丙○○討論工程款的事，並沒有
    恐嚇，丙○○被打當日其不在現場，也從未對丙○○說恐嚇的說云云；被告乙○○辯稱：其有和甲○○一起去，是向丙○○請求返還工程款，並表示有瑕疵部分
    願意修復，並無說砸店等恐嚇的話云云，惟查，被告二人右揭恐嚇及傷害犯行，
    業經告訴人丙○○於偵審中指述綦詳，並有證人即雙囍門餐廳員工陳春玉、徐宗
    男、鄭建男及謝屏芳（丙○○之妻於雙囍門餐廳看店幫忙），於偵查時到庭作證
    ，並經檢察官提示被告二人之照片供指認，證人陳春玉證稱：「（提示卷附被告
    等人之照片，問何人去你們餐廳中恐嚇）印象中是乙○○，．，還有一位不詳名
    字男子，那天『卿』講話較兇．，」、「（有何恐嚇言語）也是要錢，若不拿出
    來，要叫兄弟來」、「二次皆在五月中旬」等語（見偵字第一四一三五號卷九一
    頁背面），證人徐宗男證稱：「（提示照片，是何人來討債）乙○○、甲○○」
    、「均在五月中旬、均是『卿』、『琪』二人」、「他們說無論如何要拿到錢」
    、「（問八十八年五月三十一日告訴人被何人打）卷附照片之人沒人來打告訴人
    ，是一位不詳姓名男子來打，他逃出去後有一輛車在外接應，內有一個人，當時
    車門早已打開在等，至於接應那人面貌，我沒看清楚，．，」等語（見偵字第一
    四一三五號卷九二頁），證人鄭建男證稱：「八十八年五月間有二位不詳名男子
    來只知為債務糾紛」、「（是卷附照片上何人來討債）甲○○、乙○○」、「他
    們二人走出餐廳門口之際回頭向店內說，『幹你娘，要叫囝仔來砸店』」、「見
    過二次，其中有一次（我們老闆被打那次）有輛銀灰色車停在店外，車內坐有人
    ，好像是甲○○（車玻璃是黑的，看不清）在外接應打人的人」、「（確定是甲○○在車內坐著）樣子像，不能百分之百確定」、「我正好在後門巡，走到店門
    正面附近時，看見一男子從我們店內跑出來，有一男子本在外面走來走去，看到
    那男子出來後，二人即跑至那接應車內逃走」等語（見偵字第一四一三五號九三
    頁），證人謝屏芳證稱：「告訴人被打那天我看見，．」、「（提示卷附照片）
    沒有，打我先生之人身材壯碩、高壯，平頭年約二、三十歲，但那天我看見較瘦
    之甲○○在店外等」、「那天我下樓看見一男子一入店門就問我先生，是否『丙○○』接著即持鈍器打我先生，我那時即看到甲○○在店外徘徊，二人一起跑走
    ，由正門跑出去」、「對、確定，我可以確定，因為我在店內，看店外看得得很
    清楚」等語（見偵字第一四一三五號卷九四頁）明確，告訴人於五月三十一日在
    雙囍門餐廳被打之情，復有卷附之錄影帶及偵查中（見偵字第一四一三五號卷一
    ０六頁背面）及本院審理中之勘驗錄影帶筆錄，其內容為：「八十八年五月三十
    一日在雙囍門餐廳二十三時四十八分四十四秒左右，有一黑衣、黑褲瘦高男子進
    入店內毆打丙○○，二十三時四十八分五十八秒即離去」可按，告訴人受有頭部
    外傷合併二處裂傷並有長庚紀念醫院診斷明書在卷可稽，被告二人前開辯詞，應
    係事後卸飾之詞，無足採信，事證已經明確，犯行堪以認定，應依法論科。至被
    告二人要求與證人對質及告訴人應提出其等恐嚇之錄影帶，惟查，前開證人陳春
    玉等四人，所證事實經隔離訊問後所證述情節明確並大致相符，因認無再與被告
    二人對質之必要，且偵查中經檢察官訊之告訴人問乙○○確曾去你店內二次否，
    告訴人陳稱：「是，是二次」、「（問證據）有錄影帶足證，但已遺失」等語，
    故被告所請求調查之錄影帶證據已不存在，尚難因此解免其刑責，附此敘明。
二、核被告甲○○所為係犯刑法第三百零五條恐嚇罪、第二百七十七條第一項之傷害
    罪，被告乙○○係犯刑法第三百零五條恐嚇罪。被告二人間就恐嚇犯行、被告甲○○與不詳男子間就傷害犯行，均有犯意聯絡及行為分擔，為共同正犯。被告二
    人先後多次恐嚇犯行，時間緊接，方法相同，觸犯構成要件相同之罪名，顯係基
    於概括犯意反覆為之，為連續犯，均依刑法第五十六條之規定，以一罪論，並加
    重其刑。被告甲○○所犯恐嚇及傷害二罪間，有方法結果之牽連關係，依刑法五
    十五條之規定，應從較重之傷害罪處斷。爰審酌被告二人以暴力討債，犯罪手段
    已嚴重影響社會秩序，且於犯罪後一再否認犯行，毫無悔意，及犯罪所生之損害
    等一切情狀，分別量處如主文所示之刑，並均諭知易科罰金之折算標準。至不詳
    男子所持有供傷害告訴人之不詳鈍器一把，因未扣案，且被告否認犯行，該不詳
    姓名男子之身份未明，尚未獲案，無法證明為被告或該名不詳男子所有之物，爰
    不另為沒收之諭知。
據上論斷，應依刑事訴訟法第二百九十九條第一項前段，刑法第二十八條、第五十六
條、第二百七十七條第一項、第三百零五條、第五十五條、第四十一條，罰金罰緩提
高標準條例第一條前段、第二條，判決如主文。
本案經檢察官陳進德到庭執行職務
中    華    民    國      八十九    年      六      月      十四        日
                                      臺灣臺北地方法院刑事第九庭
                  法  官  王  綽  光
右正本證明與原本無異。
如不服本判決，應於判決送達後十日內，向本院提出上訴狀。
                                          書記官  潘  惠  梅
中    華    民    國      八十九    年      六      月      十六        日
附錄本案論罪科刑法條全文
刑法第二百七十七條
一傷害人之身體或健康者，處三年以下有期徒刑，拘役或一千元以下罰金。
二犯前項之罪，因而致人於死者，處無期徒或七年以上有期徒刑，致重傷者，處三年
  以上、十年以下有期徒刑。
刑法第三百零五條
以加害生命、身體、自由、名譽、財產之事恐嚇他人，致生危害於安全者，處二年以
下有期徒刑、拘役或三百元以下罰金。


司法院資訊處製作；財團法人民間司法改革基金會備份。
